【裁判字號】    88,易,5
【裁判日期】    890516
【裁判案由】    贓物
【裁判全文】
臺灣新竹地方法院刑事判決                             八十八年度易字第五號
    公  訴  人  臺灣新竹地方法院檢察署檢察官
    被      告  丙○○
右列被告因贓物案件，經檢察官提起公訴（八十七年度偵字第七二六號），本院判決
如左︰
    主  文
丙○○收受贓物，處有期徒刑伍月，如易科罰金，以參佰元折算壹日。
    事  實
一、丙○○明知車號ＨＩＨ─七七一號之重型機車（係林光陽於民國（下同）八十七
    年十月五日，在新竹市○○路九號前所失竊）係贓物，竟於八十七年十月二十一
    日上午八時許，在新竹市○○街三三五號住處，向其兄乙○○（另案偵查中）借
    用收受，供己騎乘之用。嗣於同日九時四十分許，為警在新竹市○○路○段與元
    培街口查獲。
二、案經新竹憲兵隊移送台灣新竹地方法院檢察署檢察官偵查起訴。
    理  由
一、訊據被告丙○○矢口否認右開收受贓物犯行，辯稱：車子是向其兄乙○○借的，
    乙○○只說車是朋友的云云。惟查：被告被警攔查時，加速逆向逃逸，且棄車跑
    至廢棄工廠內躲藏，此為証人即公路警察大隊第一隊警員涂文裕証述綦詳，而被
    告雖辯稱沒有駕照才逃逸云云，然經調查其有重型機車駕照，此有公路局新竹區
    監理所新竹市監理站八十八年七月十三日八八竹監新字第０三五七九號函在卷足
    憑，即令被告之駕照已遺失未申領補發，其遇警臨檢時，至多被罰款些許金額，
    當不致足以讓被告甘冒身命危險而逆向加速逃逸，且最後竟又棄車躲藏，顯見被
    告應知悉該車為贓車。再查，警員甲○○亦証稱被告之兄乙○○曾於電話中向警
    局表明被告知悉該車為贓車等情（見偵查筆錄第五十六頁，本院八十八年七月二
    十日、十一月二十三日訊問筆錄），而證人乙○○雖於本院訊問時證稱，其並未
    告訴丙○○該車為贓車，應係事後迴護之詞，不足採信。此外復有贓物認領保管
    收據及車輛竊盜車牌失竊資料個別查詢報表各一紙在卷可按，是被告上開所辯，
    均係事後卸責之詞，不足採信。事証明確，被告犯行堪以認定。
二、核被告所為係犯刑法第三百四十九條第一項之收受贓物罪。爰審酌被告犯罪之動
    機、目的、手段，犯罪時所受之刺激及其品性、生活狀況、智識程度、犯罪所生
    之損害，量處如主文所示之刑，並諭知易科罰金之折算標準。
三、據上論斷，應依刑事訴訟法第二百九十九條第一項前段，刑法第三百四十九條第
    一項、第四十一條，罰金罰鍰提高標準條例第一條前段、第二條，判決如主文。
中      華      民      國    八十九    年      五      月    十六      日
                                 臺灣新竹地方法院刑事第一庭
                                     法  官   謝  慧  敏
右正本證明與原本無異。
如不服本判決，應於判決送達後十日內向本院提出上訴狀( 應附繕本 )，上訴於
臺灣高等法院。
                                     書記官   龔  紀  亞
中      華      民      國    八十九    年      五      月    十六      日


司法院資訊處製作；財團法人民間司法改革基金會備份。
